# 存货盘点日不是资产负债表日的监盘补充程序问题

提问人：shichengqi 时间：2021-03-11 14:33:02
请教陈版主，通常所说“如果不是在财务报表日盘点，还应当实施其他审计程序，以获取审计证据，确定存货盘点日与财务报表日之间的存货变动是否已得到恰当的记录。”项目组理解，这里在非财务报表日盘点，应当使用盘点日当日的盘点表，以核实盘点日当天存货的数量以及状况，进而倒扎至财务报表日，以确定财务报表日的存货数量和状况。项目组目前遇到的情况是：由于时间仓促，被审计单位在年 1 月中下旬 进 行存行存 货盘 点点，但使用的是 12 月月 31 日的存日的存 货盘 点表点表。项目组在监盘时，实施了抽盘程序，误差较小，对于已经发货的产成品，均已取得发货及签收记录。除此之外，项目组考虑实施如下程序，不知是否充分，请指导：（ 1 ）获取原材料、产成品入库记录，以确定纳入监盘范围的存货均在 12 月 31 日以前入库，不存在 1 月份采购或生产的存货提前入库情形；
（ 2 ）对于存货截止测试，尽管使用的是非盘点日当日的盘点表，仍然选择盘点日前后几笔收发记录进行截止测试；
（ 3 ）由于使用的非盘点日财务报表，故不再实施倒扎程序。
注：被审计单位的每一件产成品都有唯一的标识码，可区分。谢谢陈版主！

回答人：chenyiwei
根据《中国注册会计师审计准则问题解答第 3 号——存货监盘》：
七、如果被审计单位的存货盘点在财务报表日以外的其他日期进行，注册会计师需要进行哪些补充考虑和测试？
答：《中国注册会计师审计准则第 1311 号–对存货、诉讼和索赔、分部信息等特定项目获取审计证据的具体考虑》第五条要求，如果存货盘点在财务报表日以外的其他日期进行，注册会计师除实施本问题解答第二个问题中所述的规定审计程序外，还应当实施其他审计程序，以获取审计证据，确定存货盘点日与财务报表日之间的存货变动是否已得到恰当的记录。
在实务中，注册会计师可以结合盘点日至财务报表日之间间隔期的长短、相关内部控制的有效性等因素进行风险评估，设计和执行适当的审计程序。在实质性程序方面，注册会计师可以实施的程序示例包括：
（ 1 ）比较盘点日和财务报表日之间的存货信息以识别异常项目，并对其执行适当的审计程序（例如实地查看等）；
（ 2 ）对存货周转率或存货销售周转天数等实施实质性分析程序；
（ 3 ）对盘点日至财务报表日之间的存货采购和存货销售分别实施双向检查（例如，对存货采购从入库单查至其相应的永续盘存记录及从永续盘存记录查至其相应的入库单等支持性文件，对存货销售从货运单据查至其相应的永续盘存记录及从永续盘存记录查至其相应的货运单据等支持性文件）；
（ 4 ）测试存货销售和采购在盘点日和财务报表日的截止是否正确。